【裁判字號】    97,簡上,657
【裁判日期】    971014
【裁判案由】    詐欺
【裁判全文】
臺灣板橋地方法院刑事判決             97年度簡上字第657號
上  訴  人
即  被  告  乙○○
上列上訴人即被告因詐欺案件，不服本院中華民國97年5 月7 日
97年度簡字第3460號第一審判決（聲請簡易判決處刑案號：臺灣
板橋地方法院檢察署97年度偵字第2770號），提起上訴，本院管
轄之第二審合議庭判決如下：
    主  文
上訴駁回。
    事實及理由
一、本案經本院審理結果，認第一審以被告乙○○幫助意圖為自
    己不法之所有，以詐術使人將本人之物交付，依刑法第30條
    第1 項前段、第2 項、第339 條第1 項、修正前刑法第41條
    第1 項前段，中華民國96年罪犯減刑條例第2 條第1 項第3
    款、第7 條等規定，判處有期徒刑5 月，如易科罰金，以銀
    元300 元即新臺幣900 元折算1 日，減為有期徒刑2 月又15
    日，如易科罰金，以銀元300 元即新臺幣900 元折算1 日，
    其認事用法均無違誤，量刑亦屬適當，應予維持，爰引用如
    附件第一審刑事簡易判決書所記載之犯罪事實、證據及理由
    。
二、被告乙○○上訴意旨仍以：伊所開立板橋八甲郵局帳戶之存
    摺、提款卡和密碼等件，是於94年在伊住處遭竊，因感情因
    素且帳戶內沒錢，所以才沒有至郵局申請掛失補發，而伊報
    案後不知要去警局備案拿報案三聯單，不知道後果會這麼嚴
    重云云。然查：
（一）被告前開辯解內容，業經原審判決引用檢察官聲請簡易判
      決處刑書內之證據內容，已詳予論述均與常情相違，顯係
      其卸責之詞等情綦詳，而被告雖不服原審判決提起本件上
      訴，惟其迄至審判期日終結為止，未曾提出或聲請本院調
      查任何對其有利之證據資料供參，是其顯係對原判決已詳
      加說明論斷之事項，僅徒憑己意再為爭執，實未依據既存
      卷證資料具體指出或表明原判決之採證、認事或用法有如
      何之不當或違法情形，自無可採。
（二）又被告於本院訊問時，供稱：我被偷現金、電器用品、退
      伍令及郵局、中華商銀、華南銀行帳戶的存摺、提款卡、
      印章云云，則倘其住處果有遭竊因而損失前開眾多私人重
      要證件資料及具有財產價值之物品，後續焉有可能未製作
      筆錄請求警方全力追查；另被告於本院訊問時，復供稱：
      「（問：為何別人知道你的提款卡密碼？）因為我當初申
      請郵局帳戶之後，就連密碼單放在一起。」、「（問：你
      申請郵局帳戶之後，密碼有無變更過？）我有變更過，但
      我有把密碼寫在原來的密碼單上，因為我怕忘記。」云云
      ，是被告既明知變更原始密碼之目的，即在避免他人有機
      會得以利用該帳戶提領款項，然其竟仍將重新設定之新密
      碼寫在密碼單上，並附隨提款卡一同放置，而得供人知悉
      輸入，顯與常理相違；再參以本案帳戶提款卡、密碼等物
      件如非被告自願提供與他人使用，而確屬被告失竊者，則
      詐騙正犯既存有被告得隨時向郵局申請掛失而無法提領款
      項之風險，如何能安心使用並告知被害人甲○○將款項匯
      入該帳戶內？是被告所辯在在難以採信，足認本案板橋八
      甲郵局帳戶存摺、提款卡、密碼等物件確係被告自願交付
      與真實姓名不詳之成年人（雖卷內尚無該不明人士之年籍
      資料，惟依罪疑唯輕原則，應認該不明人士已成年）使用
      無疑。而近年罪犯利用他人金融帳戶作為詐欺犯罪之得款
      帳戶情形，廣為社會媒體報導，已為社會大眾所周知，且
      現今我國金融機構對國人申請帳戶，並無特別之資格限制
      ，若無違法之目的，尚無取得他人帳戶使用之必要，而被
      告為具相當社會經驗智識之成年人，自無不知之理，是被
      告將本案帳戶資料無條件交付與不明人士供其對外使用，
      亦可認其具有容任幫助他人對外詐欺取財之未必故意甚明
      。
三、綜上所述，被告乙○○提起上訴，仍執前詞表示不服原審判
    決云云，洵屬無據，應予駁回。
據上論斷，依刑事訴訟法第455 條之1 第3 項、第368 條、第37
3 條，判決如主文。
本案經檢察官陳豐年到庭執行職務。
中    華    民    國    97    年    10    月    14    日
                刑事第十九庭  審判長法  官  曾 正 耀
                                    法  官  林 鈺 琅
                                    法  官  張 兆 光
上列正本證明與原本無異。
不得上訴。
                                    書記官  曹 秋 冬
中    華    民    國    97    年    10    月    14    日


司法院資訊處製作；財團法人民間司法改革基金會備份。
